臺灣臺南地方法院刑事判決
110年度訴字第1180號
公  訴  人  臺灣臺南地方檢察署檢察官
被      告  郭宏祺


上列被告因搶奪案件，經檢察官提起公訴（110年度偵字第23741
號），本院以簡式審判程序判決如下：
    主  文
郭宏祺犯搶奪罪，累犯，處有期徒刑捌月。
未扣案黃金鑽沙麻花鍊壹條，沒收，於全部或一部不能沒收或不
宜沒收時，追徵其價額。
    事實及理由
一、被告郭宏祺所犯係死刑、無期徒刑、最輕本刑為3年以上有
    期徒刑以外之罪，其於本院就被訴事實為有罪之陳述，經告
    知簡式審判程序之旨，並聽取其與公訴人之意見後，爰裁定
    進行審判程序，合先敘明。
二、本件犯罪事實及證據，均引用檢察官起訴書之記載（如附件
    ），並就證據部分增列：被告於本院審理時之自白。
三、核被告所為，係犯刑法第325條第1項搶奪罪。被告前有因詐
    欺案件經執行有期徒刑完畢之紀錄（詳如起訴書所載），有
    其前案紀錄表可稽，其於刑之執行完畢後，5年內再故意犯
    本件有期徒刑以上之罪，為累犯，參酌釋字第775號解釋意
    旨，被告構成累犯之前案與本案均屬財產性犯罪，其於前案
    執行完畢後再犯本案，足見其具有特別惡性且對於刑罰之反
    應薄弱，應加重其刑。
四、本院審酌被告至銀樓佯裝購買金鍊，趁店員不備，將試戴之
    金鍊取走後逃逸，隨即變賣牟利，除造成告訴人之財物損失
    ，更影響社會治安，應予相當之刑事非難，惟念其犯後坦承
    犯行，態度尚可，及其犯罪手段並未危害他人身體安全，兼
    衡所搶金鍊之價值等一切情狀，量處如主文所示之刑。
五、被告搶得之黃金鑽沙麻花鍊1條，核屬犯罪所得，應依刑法
    第38條之1第1項前段、第3項規定，宣告沒收之，於全部或
    一部不能沒收或不宜沒收時，追徵其價額。
據上論斷，應依刑事訴訟法第299條第1項前段、第273條之1第1
項、第310條之2、第454條第2項，刑法第325條第1項、第47條第
1項、第38條之1第1項前段、第3項，判決如主文。
本案經檢察官吳坤城提起公訴，檢察官紀芊宇到庭執行職務。
中　　華　　民　　國　　110 　年　　12　　月　　7 　　日
　　　　　　　　　刑事第十一庭  法　官　周宛瑩
以上正本證明與原本無異。
如不服本判決應於收受本判決後20日內向本院提出上訴書狀，並
應敘述具體理由。其未敘述上訴理由者，應於上訴期間屆滿後20
日內向本院補提理由書狀（均須按他造當事人之人數附繕本）「
切勿逕送上級法院」。 
  　　　　　　　　　　　　　　　書記官　李諾櫻
中　　華　　民　　國　　110 　年　　12　　月　　7 　　日
附錄論罪法條：
中華民國刑法第325條第1項
意圖為自己或第三人不法之所有，而搶奪他人之動產者，處6月
以上5年以下有期徒刑。
附件：
臺灣臺南地方檢察署檢察官起訴書　　
                                    110年度偵字第23741號
　　被　　　告　郭宏祺　男　OO歲（民國00年00月00日生）
　　　　　　　　　　　　住臺南市○區○○街000巷00號
                        （現於法務部矯正署臺南看守所羈押
                          中）
　　　　　　　　　　　　國民身分證統一編號：Z000000000號
上列被告因搶奪案件，業經偵查終結，認應提起公訴，茲將犯罪
事實及證據並所犯法條分敘如下：
　　　　犯罪事實
一、郭宏祺前因犯詐欺取財罪，經臺灣高等法院臺南分院以105
    年度上易字第626號判決判處有期徒刑4月、4月、4月，應執
    行有期徒刑9月確定，於民國107年12月19日易科罰金執行完
    畢。詎其猶不知悔改，竟意圖為自己不法之所有，於110年1
    1月7日17時30分許，騎乘車牌號碼000-0000號普通重型機車
    至謝陳淑美所經營位於臺南市○○區○○路○段000號ＯＯ銀樓，向
    該銀樓店員孫嘉伶佯稱欲購買2兩之金鍊，孫嘉伶遂將櫃內
    之黃金鑽沙麻花鍊1條（價值新臺幣【下同】12萬9千元）取
    出供郭宏祺檢視試戴，郭宏祺乘孫嘉伶轉身拿鏡子不及防備
    之際，迅速將該黃金鑽沙麻花鍊戴於脖子上後，即快速跑出
    店外，騎乘上開機車逃逸。其得手後，騎乘同部機車在附近
    盤旋，於同日18時1分許，再至臺南市○○區○○路○段000號ＯＯ
    銀樓，將上開黃金鑽沙麻花鍊以11萬3,400元售與不知情之
    店員。嗣經本署檢察官於110年11月8日核發拘票，並經警於
    同日12時15分許，在臺南市○○區○○路○段000○00號將其拘提
    到案，並扣得其變賣後花用剩下之5萬8千元現金，而查悉上
    情。
二、案經謝陳淑美訴由臺南市政府警察局第二分局報告偵辦。
　　　　證據並所犯法條
一、上開犯罪事實，業據被告郭宏祺於偵查中坦承不諱，核與證
    人孫嘉伶警詢及偵查中之證述情節相符，並有搜索扣押筆錄
    、扣押物品目錄表、監視器畫面翻拍照片6張、其他刑案現
    場照片3張等附卷可稽，足認其自白與事實相符，應可採信
    。是本案事證已臻明確，其犯嫌洵堪認定。
二、核被告所為，係涉犯刑法第325條第1項之搶奪罪嫌。被告有
    前開犯罪事實欄所載之論罪科刑及執行情形，有刑案資料查註紀
    錄表在卷足憑，其於有期徒刑執行完畢後，5年以內故意再犯上
    開有期徒刑以上之罪，為累犯，請依司法院大法官釋字第775
    號解釋文意旨，裁量是否加重其刑。另被告因本案犯行取得
    犯罪所得黃金鑽沙麻花鍊1條，除變賣後花用剩下之5萬8千
    元現金外，未據扣案，業據被告供承在卷，請依刑法第38條
    之1第1項前段、第3項規定，宣告沒收，於全部或一部不能
    沒收時，追徵其價額。
三、依刑事訴訟法第251條第1項提起公訴。
　　此　致
臺灣臺南地方法院
中　　華　　民　　國　 110　　年　　11　　月　　22　　日
                              檢  察  官  吳  坤  城 
本件證明與原本無異　
中　　華　　民　　國　 110　　年　　11　　月　　25　　日
                              書  記  官  吳  慧  雯 
所犯法條：
中華民國刑法第325條
意圖為自己或第三人不法之所有，而搶奪他人之動產者，處 6
月以上 5 年以下有期徒刑。
因而致人於死者，處無期徒刑或 7 年以上有期徒刑，致重傷者
，處 3 年以上 10 年以下有期徒刑。
第 1 項之未遂犯罰之。